臺灣高等法院高雄分院刑事裁定　　　　　　　　　　　九十三年度交抗字第九七號
　　抗告人即
　　受處分人　甲○○
右列抗告人因違反道路交通管理處罰條例案件，不服臺灣屏東地方法院中華民國九十
三年八月二十五日裁定（台灣屏東地方法院九十三年度交聲字第一一一號；原處分案
號：交通部公路總局屏東監理站九十三年六月二十八日屏監違字第裁八二─ＢＧ00
00000號），提起抗告，本院裁定如左：
    主  文
抗告駁回。
    理  由
一、本件抗告意旨略以：抗告人即受處分人甲○○所駕駛之車牌號碼九Ｍ─八二八八
    號自小客車，被認違規照相當時，該車右方向燈確實有閃亮表徵，足以證明抗告
    人所駕駛之小客車當時欲右轉而駛入慢車道，原審未查，而駁回受處分人之聲明
    異議，為此提起本件抗告云云。
二、原裁定以：按道路交通安全規則第九十五條第二項規定，四輪以上汽車在劃有快
    慢車道分隔線之道路行駛，除起步、準備停車、臨時停車或轉彎外，不得行駛慢
    車道；又汽車駕駛人，爭道行駛而有在多車道不依規定駕車之情形者，應處新臺
    幣（下同）六百元以上一千八百元以下罰鍰，並記違規點數一點，亦為道路交通
    管理處罰條例第四十五條第四款及第六十三條第一項第一款所明定。而本件異議
    人甲○○於九十三年五月九日十六時五十九分許，駕駛車牌號碼九Ｍ─八二八八
    號自小客車，行駛於高雄市○○○路與鎮○路路口，非有起步、準備停車、臨時
    停車或轉彎等情，業經異議人陳明在卷，並有採證照片附卷供參，徵之舉發照片
    顯示，違規地點之路段為劃有快慢車道分隔線之槽化線（即雙白線中間有斜線者
    ）之道路，異議人當時所駕駛之上開汽車於拍照時確實行駛於慢車道內，且無閃
    示左右方向燈表徵其方自慢車道起步行駛，或為準備停車而駛入慢車道，或臨時
    停駛於慢車道，抑或為轉彎而行駛慢車道等情狀，核與異議人之陳明及舉發照片
    相同，足認異議人確非因起步、準備停車、臨時停車或轉彎等情而行駛慢車道，
    至為明確。故異議人駕駛汽車，在劃有快慢車道分隔線之前揭道段行駛，非因起
    步、準備停車、臨時停車或轉彎而行駛慢車道，其行為違反上開道路交通安全規
    則第九十五條第二項規定至明。又高雄市○鎮○路至鎮中路間均有區○○○○道
    之槽化線標誌一節，亦經查明在卷。是本件應係異議人未注意道路標誌而誤行駛
    於慢車道。原處分機關以其行為，構成道路交通管理處罰條例第四十五條第四款
    規定，汽車駕駛人爭道行駛而有在多車道不依規定駕車之情形，處以罰鍰九百元
    ，並依道路交通管理處罰條例第六十三條第一項第一款規定並予記違規點數一點
    ，核無違誤，本件異議人之異議為無理由，應將其異議駁回。至異議人認該路段
    標誌設計明顯不當等語，並非法院受理交通違規異議事件所應審究事項，於法無
    據，無從併予處理，異議人得另向主管機關建議。因而駁回受處分人之聲明異議
    。
三、經查，受處分人以其於九十三年五月九日十六時五十九分許，駕駛車牌號碼九Ｍ
    ─八二八八號自小客車行駛於高雄市○○○路與鎮○路路口，在多車道不依規定
    駕車，遭照相開單舉發違規，惟查，高雄市○○○路與鎮○路路口設置阻隔式導
    引護欄，分隔快、慢機車道，然從市區高架橋下來，並無任何標誌指示外側車道
    為機慢車專用車道，致使多數欲在下一個路口右轉之自小客車易駛入其所規定之
    機慢車道，待駛入之後始發現車道上標線為機慢車道，而該車道又為阻隔式車道
    ，無法即時轉入快車道，直到四百公尺後才出現機慢車道標誌，此路段標誌設計
    明顯不當，有如故意設陷阱，使駕駛人誤入機慢車道之疑。蓋在相同路段之對向
    車道，即高雄市○○○路與五甲路口，即以明顯標誌指示清楚，行駛該路段之自
    小客車駕駛人即無此一疑慮，異議人之行為雖屬違反道路交通安全規則，惟係主
    管機關標示不清所致，行為應屬不罰，而聲明異議云云。依抗告人聲明異議內容
    ，抗告人並未片語隻字提及當時其所駕駛之小客車右方向燈有閃亮警示，而比對
    抗告人違規被照相當時之後車，其左前車燈之表徵，亦與抗告人右前車燈之表徵
    雷同（見聲明異議卷第七頁），已難認抗告人當時有警示右前車燈；況且，再由
    抗告人聲明異議意旨觀之，從該路段市區高架橋下來，並無任何標誌指示外側車
    道為機慢車專用車道，待駛入之後始發現車道上標線為機慢車道，而該車道又為
    阻隔式車道，無法即時轉入快車道，直到四百公尺後才出現機慢車道標誌等情，
    被告違規被照相當時縱欲右轉，亦應從前開市區高架橋駛入快車道，而不能從市
    區高架橋駛入慢車道。本件抗告為無理由，應予駁回。
四、據上論結，應依刑事訴訟法第四百十二條，道路交通案件處理辦法第二十六條，
    裁定如主文。
中      華      民      國    九十三    年      九      月    三十    日
                              臺灣高等法院高雄分院刑事第五庭
                                  審判長法官  曾永宗
                                        法官  陳明富
                                        法官  邱永貴
右正本證明與原本無異。
不得再抗告。
                                  法院書記官  梁雅華
中    華    民    國      九十三      年      九      月     三十   日
